【裁判字號】    97,易,103
【裁判日期】    970204
【裁判案由】    竊盜
【裁判全文】
臺灣彰化地方法院刑事判決               97年度易字第103號
公  訴  人  臺灣彰化地方法院檢察署檢察官
被      告  乙○○
                    （現因另案在臺灣彰化監獄執行中）
            甲○○
上列被告等因竊盜案件，經檢察官提起公訴（96年度偵字第8969
、10161號），本院判決如下：
    主  文
乙○○於夜間侵入住宅竊盜，累犯，處有期徒刑捌月；又共同竊
盜，累犯，處有期徒刑參月。應執行有期徒刑拾月。
甲○○共同竊盜，累犯，處有期徒刑參月，如易科罰金，以新臺
幣壹仟元折算壹日。
    犯罪事實
一、乙○○曾因竊盜案件，經本院以93年度易字第635 號刑事判
    決判處有期徒刑9 月確定，於民國94年10月11日縮刑期滿執
    行完畢；甲○○曾因施用毒品案件，經本院以95年度訴字第
    1022號刑事判決判處有期徒刑1 年確定，又因公共危險案件
    ，經本院以96年度彰交簡字第15號刑事判決判處有期徒刑3
    月確定，上開2 案經入監接續執行，於96年8 月30日縮刑期
    滿執行完畢，詎仍不知悔改，竟由乙○○單獨或與甲○○共
    同基於為自己不法所有之竊盜犯意，分別為如下之犯行：
  （一）乙○○於96年9 月17日下午7 時許之夜間，見丁○○位
        在彰化縣大村鄉○○路○ 段4 巷8 號之住宅後門未關，
        即自該處侵入後，徒手竊取丁○○所有之分離式冷氣機
        1 部，並於同年月18日以新臺幣（下同）500 元之代價
        ，售予不知情之某資源回收商，得款供己花用殆盡。
  （二）乙○○、甲○○共同基於意圖為自己不法所有之犯意聯
        絡，於96年10月8 日上午9 時30分許，由乙○○騎乘車
        牌號碼YH P-583號重型機車搭載甲○○，行至彰化縣大
        村鄉○○路○ 段71號對面葡萄園前路旁，見丙○○所有
        價值6000元之白鐵水槽1 座（重約16公斤）置放路旁，
        乃共同徒手搬運而竊取得手，旋將該水槽載運至彰化縣
        花壇鄉「日發資源回收場」，以500 元之代價變賣予不
        知情之回收場負責人謝富名，得款平分花用殆盡。嗣經
        警依上開機車車號及監視錄影設備翻拍畫面循線查獲，
        始查悉上情。
二、案經丁○○訴由彰化縣警察局員林分局報請臺灣彰化地方法
    院檢察署檢察官偵查起訴。
    理  由
一、本案被告所犯分別係屬刑事訴訟法第376 條第2 款所列之刑
    法第320 條第1 項普通竊盜罪及同法第321 條第1 項第1 款
    之加重竊盜罪，本院爰依同法第284 條之1 之規定行獨任審
    判。次按被告以外之人於審判外之陳述，雖不符刑事訴訟法
    第159 條之1 至第159 條之4 之規定，而經當事人於審判程
    序同意作為證據，法院審酌該言詞陳述或書面陳述作成時之
    情況，認為適當者，亦得為證據。當事人、代理人或辯護人
    於法院調查證據時，知有第159 條第1 項不得為證據之情形
    ，而未於言詞辯論終結前聲明異議者，視為有前項之同意，
    刑事訴訟法第159 條之5 定有明文。立法意旨在於傳聞證據
    未經當事人之反對詰問予以核實，原則上先予排除。惟若當
    事人已放棄反對詰問權，於審判程序中表明同意該等傳聞證
    據可作為證據；或於言詞辯論終結前未聲明異議，基於尊重
    當事人對傳聞證據之處分權，及證據資料愈豐富，愈有助於
    真實發見之理念，且強化言詞辯論主義，使訴訟程序得以順
    暢進行，上開傳聞證據亦均具有證據能力。查本案全部卷證
    ，公訴人、被告等均不爭執其證據能力，本院復衡以該等供
    述證據作成時之情況，應為適當，是可認後述所引用證據之
    證據能力均無疑義，合先敘明。
二、上揭犯罪事實，業據被告乙○○、甲○○於警、偵訊及本院
    審理時坦承不諱，且渠等之自白互核均屬一致，又核與證人
    即被害人丁○○、丙○○及證人即日發資源回收場負責人謝
    富名於警詢中證述之失竊情節相符，又犯罪事實（一）復有
    現場照片3 張、交通部氣象局96年日出日沒時刻表1 份；犯
    罪事實（二）有現場照片5 張、監視器畫面翻攝照片2 張、
    贓物認領保管單1 紙、車牌號碼YHP-583 號重型機車車籍查
    詢單1 紙及日發資源回收場收受物品登錄簿影本1 份在卷可
    稽，足認被告乙○○、甲○○之自白核與事實相符，堪可採
    為論罪科刑之依據。又被告於本院審理時均供稱：將竊得物
    品變賣金錢供己花用等語（見本院97年1 月24日審判筆錄）
    ，足見被告2 人確有為自己不法所有之意圖甚明。綜上，本
    案事證明確，被告上開竊盜犯行，洵堪認定。
三、按刑法第321 條第1 項第1 款之夜間侵入住宅竊盜罪，其所
    謂「住宅」，乃指人類日常居住之場所而言（最高法院76年
    臺上字第2972號判例要旨參照）。申言之，該住宅固不必行
    竊時有人在內，但須已有人實際遷入居住為條件；又刑法上
    所謂夜間，係指日出前日沒後。是核被告乙○○如犯罪事實
    （一）所為，係犯刑法第321 條第1 項第1 款之於夜間侵入
    住宅竊盜罪；被告乙○○、甲○○如犯罪事實（二）所為，
    係犯同法第320 條第1 項之普通竊盜罪。被告乙○○與甲○○就犯罪事實（二）所示犯行，互有犯意聯絡及行為分擔，
    均為共同正犯。又被告乙○○所犯上開2 罪間，犯意各別，
    行為互殊，應予分論併罰。再被告乙○○曾因竊盜案件，經
    本院以93年度易字第635 號刑事判決判處有期徒刑9 月確定
    ，於94年10月11日縮刑期滿執行完畢；被告甲○○曾因施用
    毒品案件，經本院以95年度訴字第1022號刑事判決判處有期
    徒刑1 年確定，又因公共危險案件，經本院以96年度彰交簡
    字第15號刑事判決判處有期徒刑3 月確定，上開2 案經入監
    接續執行，於96年8 月30日縮刑期滿執行完畢等情，分別有
    臺灣彰化地方法院檢察署刑案資料查註紀錄表及臺灣高等法
    院被告全國前案紀錄表各1 份在卷可憑，渠等於有期徒刑執
    行完畢後，5 年內故意再犯本件最重本刑為有期徒刑以上之
    罪，均為累犯，應依刑法第47條第1 項之規定加重其刑。爰
    審酌被告2 人正值壯年，竟均不思循正當途徑獲取財物，反
    因一時貪念，任意竊取他人財物，影響他人財產權，惡行非
    輕，惟念渠等犯後始終坦承犯行，態度尚可，暨考量其生活
    狀況、智識程度、行竊手段及竊得物品價值，又犯罪事實（
    二）部分行竊贓物業已經被害人領回，有贓物認領保管單1
    紙在卷可參等一切情狀，分別量處如主文所示之刑，以示懲
    戒，並就被告乙○○部分定其應執行刑，被告甲○○部分諭
    知易科罰金之折算標準。
據上論斷，應依刑事訴訟法第299 條第1 項前段，刑法第28條、
第320 條第1 項、第321 條第1 項第1 款、第41條第1 項前段、
、第47條第1 項、第51條第5 款，判決如主文。
本案經檢察官蔡明達到庭執行職務。
中    華    民    國    97    年    2     月    4     日
                  刑事第一庭    法  官  胡宜如
以上正本證明與原本無異。
如不服本判決，應於送達後10日內向本院提出上訴狀（須附繕本
）。
告訴人或被害人對於判決如有不服具備理由請求檢察官上訴者，
其上訴期間之計算係以檢察官收受判決正本之日期為準。
中    華    民    國    97    年    2     月    4     日
                                書記官  蕭秀吉
附錄本案論罪科刑法條：
中華民國刑法第320條
意圖為自己或第三人不法之所有，而竊取他人之動產者，為竊盜
罪，處 5 年以下有期徒刑、拘役或 5 百元以下罰金。
意圖為自己或第三人不法之利益，而竊佔他人之不動產者，依前
項之規定處斷。
前二項之未遂犯罰之。
中華民國刑法第321條
犯竊盜罪而有左列情形之一者，處六月以上、五年以下有期徒刑
：
一、於夜間侵入住宅或有人居住之建築物、船艦或隱匿其內而犯
    之者。
二、毀越門扇、牆垣或其他安全設備而犯之者。
三、攜帶兇器而犯之者。
四、結夥三人以上而犯之者。
五、乘火災、水災或其他災害之際而犯之者。
六、在車站或埠頭而犯之者。
前項之未遂犯罰之。


司法院資訊處製作；財團法人民間司法改革基金會備份。
